臺灣基隆地方法院刑事判決　　　　　　　 96年度易字第153號
公　訴　人　臺灣基隆地方法院檢察署檢察官
被　　　告　甲○○
上列被告因家庭暴力傷害等案件，經檢察官提起公訴（95年度偵
字第2474號、第5570號），本院判決如下：
    主  文
本件公訴不受理。
    理  由
一、公訴意旨如檢察官起訴書之記載（如附件）。
二、按告訴乃論之罪，告訴人於第一審辯論終結前得撤回其告訴
    ，又告訴經撤回者，應諭知不受理之判決，刑事訴訟法第23
    8條第1項、第303條第3款定有明文。
三、查本件告訴人丙○○告訴被告甲○○家暴傷害等案件，起訴
    書認被告係觸犯刑法第29條第1項、第277條第1項之教唆傷
    害罪、第309條第1項公然侮辱罪、第354條之毀損罪，依同
    法第287條前段、第314條、第357條之規定，須告訴乃論。
    茲因告訴人丙○○與被告調解成立，被告向告訴人當場道歉
    ，告訴人丙○○當庭表示撤回全部告訴，此有審理筆錄在卷
    可參，依照前揭說明，爰不經言詞辯論，逕為諭知不受理之
    判決。
據上論斷，應依刑事訴訟法第303條第3款、第307條，判決如主
文。
中　　華　　民　　國　　96　　年　　4 　　月　　18　　日
                  刑事第二庭審判長法  官  王敏慧
                                  法  官  劉桂金
                                  法  官  陳伯厚
以上正本證明與原本無異。
如不服本判決應於收受本判決後10日內向本院提出上訴書狀，其
未敘述上訴理由者，並得於提起上訴後10日內向本院補提理由書
狀（均須按他造當事人之人數附繕本。）「切勿逕送上級法院」
中　　華　　民　　國　　96　　年　　4 　　月　　18　　日
                                  書記官  明祖斌
臺灣基隆地方法院檢察署檢察官起訴書
 　　　　　　　　　　　　　　　　　　　95年度偵字第2474號
                                       95年度偵字第5570號
 　　被　　　告　甲○○　男　54歲（民國○○年○月○○日生）
                         國民身分證統一編號：Ｚ000000000號
 　　　　　　　　　　　　住基隆市○○○街34號
 　　選任辯護人  黃雅羚  律師
 　　　　      　黃敬唐  律師
 上列被告因傷害等案件，已經偵查終結，認應提起公訴，茲將犯
 罪事實及證據並所犯法條，分敘如下：
           犯  罪  事  實
 一、甲○○原係丙○○之岳父（丙○○與甲○○之女何芳已於民
     國95年6月27日離婚），甲○○因不滿丙○○涉及婚外情，
     於94年7月13日晚間9時30分許，偕同子女乙○、何芳至基隆
     市○○路227巷21弄15號5樓丙○○與何芳住處，欲找丙○○
     理論，適見丙○○竟已將何芳所有之個人衣物及日常用品以
     黑色塑膠垃圾袋打包連同何芳之行李箱棄置在該處門口，甲
     ○○認丙○○無情無義至此，怒火中燒，持欲拆除冷氣機之
     鐵撬作勢欲打丙○○，因丙○○之弟丁○○見狀敢緊上前攔
     阻而未果，雙方爆發口角，甲○○基於毀損器物之犯意，將
     屋內丙○○所有之木椅2張摔砸於地，致其中1張木椅之1根
     椅腳因此斷裂而無法正常供人坐用，足以生損害於丙○○。
     同日晚間10時許，甲○○之妻戊○○偕同其經營之冷飲店之
     成年男性員工「鄭嘉峰」（已離職，真實姓名年籍不詳）亦
     趕至上開處所，甲○○竟呼喝「給他死」之語（意即以毆打
     之方式教訓丙○○）教唆「鄭嘉峰」傷害丙○○，「鄭嘉峰
     」受甲○○之唆使而萌傷害丙○○之犯意，持丙○○住處之
     不詳木雕製品1個（未據扣案）敲打丙○○之後腦部，致丙
     ○○因此受有頭部外傷併頭皮血腫4.5×3.5公分之傷害。95
     年10月26日下午2時35分許，甲○○於基隆市○○路161號啟
     勝機車行前，適見丙○○在該機車行門前與友人聊天，明知
     該處係人車往來頻繁之處，易為不特定人共見共聞，竟基於
     公然侮辱丙○○之故意，對丙○○辱罵：「幹妳娘的雞巴」
     、「婊子」、「幹妳娘」等足以貶損丙○○名譽之穢語。
 二、案經丙○○告訴偵辦。
           證 據 並 所 犯 法 條
 一、訊據被告固坦承於上開時地與告訴人丙○○發生爭衝而砸毀
     告訴人之1張木椅及公然辱罵告訴人之事實，惟矢口否認教
     唆「鄭嘉峰」傷害告訴人，辯稱：係「鄭嘉峰」路見不平，
     自行以告訴人住處之木雕製品攻擊告訴人頭部，事前不知「
     鄭嘉峰」會出手攻擊告訴人云云。惟查，上揭犯罪事實業經
     告訴人指訴歷歷，核與證人丁○○於偵查中證述之內容吻合
     ，並有告訴人出具之行政院衛生署基隆醫院驗傷診斷書一紙
     在卷可稽，被告上開所辯，顯為飾卸之遁詞，不足採信。又
     被告於上開時地砸毀告訴人之木椅1張之事實，有告訴人提
     出之照片4張附卷可憑；另被告於上開時地公然辱罵告訴人
     之事實，亦據告訴人提出錄音光碟1片，經本署勘驗結果，
     發現被告確有為上述公然辱罵言行，亦有上開光碟1片及本
     署勘驗筆錄附卷可憑，被告罪嫌應堪認定。
 二、核被告所為，係犯刑法第29條第1項、第277條第1項之教唆
     傷害、第309條第1項之公然侮辱及第354條之毀損器物等罪
     嫌。被告所犯上開三罪嫌，犯意各別，行為互殊，請分論併
     罰。告訴意旨認被告上揭對「鄭嘉峰」呼喝：「給他死」，
     「鄭嘉峰」因而持剪刀1支準備欲刺告訴人而未刺，因認被
     告係涉犯教唆殺人未遂罪嫌云云。然查，被告當時係為女兒
     何芳與告訴人離婚之事至該址欲與告訴人面談，告訴人將何
     芳之衣服等物打包置於門外，固易引起為人父之被告憤怒，
     然既非何等深仇大恨，衡情尚不至於達到非置告訴人於死地
     不可之程度，且對照當時現場情形觀之，其所呼喝「給他死
     」一語，衡情應係要「鄭嘉峰」毆打告訴人為其出一口怨氣
     ，當無殺人之犯意可言，況全案亦查無告訴人所稱之剪刀供
     扣案調查，自難徒執被告盛怒下脫口所說之「給他死」一詞
     ，即遽認被告涉有教唆殺人未遂嫌疑，告訴意旨顯有誤會，
     附此敘明。
 三、依刑事訴訟法第251條第1項提起公訴。
     此　　致
 臺灣基隆地方法院
 中　　華　　民　　國　　96　　年　　2 　　月　　27　　日
                               檢察官  林  伯  宇
 本件正本證明與原本無異
 中　　華　　民　　國　　96　　年　　3 　　月　　3 　　日
                               書記官  辜  鈞  珩
 附錄所犯法條：
 刑法第29條
 教唆他人使之實行犯罪行為者，為教唆犯。
 教唆犯之處罰，依其所教唆之罪處罰之。
 刑法第277條
 傷害人之身體或健康者，處3年以下有期徒刑、拘役或1千元以下
 罰金。
 犯前項之罪因而致人於死者，處無期徒刑或7年以上有期徒刑；
 致重傷者，處 3 年以上 10 年以下有期徒刑。
 刑法第309條
 公然侮辱人者，處拘役或 3 百元以下罰金。
 以強暴犯前項之罪者，處1年以下有期徒刑、拘役或5百元以下罰
 金。
 刑法第354條
 毀棄、損壞前二條以外之他人之物或致令不堪用，足以生損害於
 公眾或他人者，處 2 年以下有期徒刑、拘役或 5 百元以下罰金
 。
